【裁判字號】    92,交聲,13
【裁判日期】    920227
【裁判案由】    聲明異議
【裁判全文】
臺灣嘉義地方法院交通事件裁定                      九十二年度交聲字第一三號
    原處分機關  交通部公路局嘉義區監理所
    異議人即    甲○○  男六十.
    受處分人
右列異議人因違反道路交通管理處罰條例案件，對於交通部公路局嘉義區監理所九十
一年十二月十七日所為之處分（原處分案號：嘉監裁字第裁七○－Ｄ１Ａ七二二○八
八號裁決書），聲明異議，本院裁定如左：
    主  文
異議駁回。
    理  由
一、原處分意旨略以：甲○○於民國九十一年二月二十三日駕駛車牌號碼三Ｒ－九九
    九號營業用小客車，行經桃園縣桃園市○○路與經國路口時，被桃園警察局交通
    隊以桃警局交字第Ｄ１Ａ七二二○八八號「舉發違反道路交通事故管理事件通知
    單」予以舉發「紅燈左轉」違規，依道路交通管理處罰條例第五十三條處罰鍰新
    臺幣（下同）五千四百元，並依同法第六十三條第一項第三款記違規點數三點等
    語。
二、異議人則以：未闖紅燈，又因不服執勤人員態度，故不願在舉發違反道路交通事
    故管理事件通知單上簽名，而異議人事後未接到告發單，有違行政程序法第六十
    八條規定送交異議人云云置辯。
三、按汽車駕駛人，行經有燈光號誌管制之交岔路口闖紅燈者，處一千八百元以上五
    千四百元以下罰鍰，又汽車駕駛人有上開情形時，除依原條款處罰鍰外，並予記
    違規點數三點。道路交通管理處罰條例第五十三條、第六十三條第一項第三款定
    有明文。再行為人有本條例（即道路交通管理處罰條例）之情形者，應填製舉發
    違反道路交通管理事件通知單，並於被通知人欄予以勾記，其通知聯依下列規定
    辦理：當場舉發者，應填記駕駛人或行為人姓名、性別、出生年月日、地址、身
    分證統一編號及車主姓名、車牌號碼、車輛種類。被查獲之駕駛人或行為人為受
    處分人時，應將該通知單填記後交付該行為人簽名或蓋章收受之；拒絕簽章者，
    並記明其事由，視為已收受，違反道路交通管理事件統一裁罰標準及處理細則第
    十一條第一項第一款前段亦有明文規定。且關於行政機關文書之送達，行政程序
    法第七十二條第一項規定：「送達，於應受送達人之住居所、事務所或營業所為
    之。但在行政機關辦公處所或他處會晤應受送達人時，得於會晤處所為之。」
四、訊據受處分人即異議人甲○○於審理中固坦承於上揭時間駕駛營業用自小客車，
    行經桃園縣桃園市○○路與經國路口時，被桃園警察局交通隊開單舉發之事實，
    並供稱。證人即本件舉發之執勤警員乙○○於審理中證稱：「當時違規人他是紅
    燈左轉，所駕駛的為計程車」等語。又異議人辯稱：「當時綠燈箭頭直行」云云
    。按綠色箭頭圖案之行車管制號誌，係以時間更迭方式，分派不同方向交通之行
    進路權。查依證人乙○○所呈之照片以觀（詳本審卷第十八頁），桃園縣桃園市
    ○○路與經國路口綠色箭頭圖案燈號指示直行時，同時會有紅燈號誌。該照片所
    示，係指駕駛人得沿春日路直行，不得左轉經國路。而異議人欲左轉春日路時，
    須俟號誌變為綠燈時方得為之（其號誌如本審卷第十七頁反面下圖），異議人於
    綠色箭頭圖案燈號指示直行時左轉春日路，自違反前揭道路交通管理處罰條例第
    五十三條規定。而異議人違反上揭規定，經交通勤務警察執行稽查當場發覺而予
    以舉發，有桃園縣警察局桃警交字Ｄ１Ａ七二二○八八號「舉發違反道路交通事
    故管理事件通知單在卷可按。至上開舉發單是否業經合法送達於異議人一節，經
    查證人乙○○結證稱「（問：異議人甲○○為何拒收？）他說他沒有闖紅燈」等
    語。核本件卷附上開舉發單影本，於收受通知聯者簽章欄確係記載「拒簽收」字
    樣。上開證人乙○○所證述情節與事證相符，可堪採信。本件舉發單係由執勤警
    員以會晤時即行交付之方式送達於異議人，依前揭行政程序法第七十二條第一項
    但書之規定，自屬合法之送達。異議人辯稱未依行政程序法第六十八條送達云云
    ，自不足採。而異議人於違規行為日接獲違反道路交通管理事件通知單後，未於
    十五日內逕依罰鍰基準向指定之處所繳納結案，亦未依通知所定期限前往指定處
    所聽候裁決，處罰機關自得逕行裁決之。從而，原處分機關援引前揭規定裁處罰
    鍰新臺幣五千四百元，並記違規點數三點，要無不當，本件異議為無理由，應予
    駁回。
五、據上論斷，應依道路交通案件處理辦法第十九條，裁定如主文。
中      華      民      國    九十二    年      二      月    二十七    日
                                臺灣嘉義地方法院交通法庭
                                    法  官  張  育  彰
右正本證明與原本無異。
如不服本裁定，應於裁定送達後五日內向本院提出抗告狀（應附繕本）。
中      華      民      國    九十二    年      二      月    二十七    日
                                    書記官  林  秀  敏


司法院資訊處製作；財團法人民間司法改革基金會備份。
